【裁判字號】    97,易,767
【裁判日期】    970723
【裁判案由】    竊盜
【裁判全文】
臺灣高雄地方法院刑事判決               97年度易字第767號
公  訴  人  臺灣高雄地方法院檢察署檢察官
被      告  丁○○
                    號
上列被告因竊盜案件，經檢察官提起公訴（97年度偵字第17275號）
，本院依簡式審判程序判決如下：
    主  文
丁○○犯如附表所示之罪，均累犯，各處如附表「主文」欄所示
之刑，應執行有期徒刑壹年伍月。
    事  實
一、丁○○前於民國94年間因毒品案件，經本院以95年度訴緝字
    第104 號判決，分別判處有期徒刑1 年、8 月，應執行有期
    徒刑1 年6 月確定；復因竊盜案件，經本院以94年度簡字第
    52 01 號判決判處有期徒刑3 月確定；上開3 罪，經本院以
    96年度聲減字第667 號裁定，分別減為有期徒刑6 月、4 月
    、1 月又15日，應執行有期徒刑10月又15日，於96年9 月30
    日縮刑期滿，翌日出監，詎其仍不知悔改，竟意圖為自己不
    法之所有，分別於如附表所載犯罪時間、地點，以附表所示
    之方式，分別竊盜如附表所示之人所有之財物。嗣於97年6
    月15 日 晚上9 時15分許，在高雄市○○區○○路21巷27之
    7 號，為警循線查獲。另丁○○於附表編號1 至4 所示之犯
    罪未被發覺之前，向員警陳明華自承加重竊盜之事實，自首
    而接受裁判。
二、案經高雄市政府警察局鹽埕分局報告台灣高雄地方法院檢察
    署檢察官偵查起訴。
    理  由
一、上開犯罪事實，業據被告丁○○於本院審理時坦白承認（本
    院卷第33頁）；核與證人即被害人甲○○、丙○○○及乙○○○於警詢或本院審理時證述相符（警卷第7 頁至第12頁；
    本院卷第44頁至第50頁第12行）。復有高雄市警察局鹽埕分
    局扣押筆錄、扣押物品目錄表、贓物認領管單、照片（警卷
    第13頁至第20頁、第24頁至第26頁）。從而，被告自白核與
    事實相符，應堪採信，本件事證明確，被告犯行堪以認定。
二、按刑法第321 條第1 項第3 款之攜帶兇器竊盜罪，係以行為
    人攜帶兇器竊盜為其加重條件，此所謂兇器，其種類並無限
    制，凡客觀上足對人之生命、身體、安全構成威脅，具有危
    險性之兇器均屬之，且祇須行竊時攜帶此種具有危險性之兇
    器為已足，並不以攜帶之初有行兇之意圖為必要（最高法院
    79年臺上字第5253號判例足資參照）。查被告供犯竊盜罪之
    鐵撬1 把雖未扣案，然該鐵撬長約57公分，為金屬材質之事
    實，業經本院當庭勘驗（本院卷第51頁第7 行），是該鐵撬
    係客觀上足以對他人生命、身體、安全構成威脅，且具有危
    險性之兇器無訛。被告就附表編號1 至3 部分，攜帶兇器竊
    盜並於夜間侵入住宅，核其所為，係犯刑法第321 條第1 項
    第1 款、第3 款之加重竊盜罪。就附表編號4 、5 部分，攜
    帶兇器竊盜、並破壞門扇並於夜間侵入住宅，核其所為，係
    犯刑法第321 條第1 項第1 款、第2 款、第3 款之加重竊盜
    罪。檢察官雖未論及被告所犯破壞門扇竊盜及夜間侵入住宅
    竊盜罪部分，惟被告此部分犯行，業於起訴書中載明，且與
    前開各竊盜罪部分有單純一罪之關係，本院自得併予審究。
    被告所犯上開各加重竊盜罪，犯意各別、時地互殊，應分論
    併罰。又被告犯有事實欄所載之前科紀錄，有前開臺灣法院
    被告前案紀錄表可按，其於有期徒刑之執行完畢後5 年內意
    再犯本件有期徒刑以上之罪，均為累犯，應各依刑法第47條
    第1 項之規定，加重其刑。另證人即查獲員警陳明華於本院
    審理時證稱：97年6 月16日，被告因穿乙○○○孫子之拖鞋
    在高雄市○○區○○街及大勇街附近閒晃，被人發現，被告
    便將鞋子丟棄在大勇市場，新化里里長便聯絡其過去查看，
    當時里長有表示知道被告是哪位，且知悉被告之住處，之後
    其便前往大勇市場被告丟棄拖鞋之處，當時已經有數名被害
    人在現場，當時被害人有向其表示失竊之情形，之後新化里
    里長便帶其去隔壁里里長處，由隔壁里里長帶其前往被告住
    處，隔壁里里長請被告的奶奶開門，當時被告在房間內，當
    時已合理懷疑被告有涉犯起訴書所記載犯罪事實（一）至（
    五）之犯行，其詢問被告是否有起訴書所記載犯罪事實（一
    ）至（五）之犯行，被告才承認，之後再請被害人至警察局
    製作筆錄等語明確（本院卷第42頁倒數第3 行）。證人乙○○○於本院審理時證稱：發現遭竊當天早上，因為竊賊穿走
    其孫子的一隻鞋子，而遺留一隻鞋子在其住處，其便聯絡新
    化里里長，里長就請警察至其住處取走該隻竊賊所遺留之鞋
    子，當日下午在大勇市場有人發現裝有其孫子另一隻鞋子及
    竊賊另一隻鞋子之垃圾袋，發現的人就將鞋子拿到我家進行
    比對，經比對後其中一隻確實係其孫子的鞋子，里長就請警
    察來，當時有人向警察表示可能係被告竊盜，警察就循線查
    訪，之後其才去警察局製作筆錄等語明確（本院卷第49頁倒
    數第12行至倒數第5 行）；證人甲○○於本院審理時證稱：
    其有在大勇市場8 巷等警察來，並向警察表示97年6 月9 日
    、10日及12日遭竊之情形，之後再去警察局製作筆錄等語明
    確（本院卷第45頁倒數第7 行至倒數第5 行）；證人丙○○○於本院審理時證稱；查獲當日其有在大勇市場8 巷向警察
    表示97年6 月13日遭竊之情況，之後才去警察局製作筆錄等
    語明確（本院卷第47頁倒數第7 行至倒數第6 行），綜上所
    述，可知警察於查獲被告前已依確切之證據得被告為附表編
    號5 犯行之犯罪嫌疑人，故被告此部分行為不符合自首之要
    件；再者，觀之證人甲○○、丙○○○之上開證述，僅告知
    失竊之事實，並無證據顯示證人甲○○、丙○○○當時已知
    悉係被告行竊，故警員於查獲被告當時，無法合理懷疑係被
    告犯附表編號1 至4 之案件，如非被告承認，附表編號1 至
    4 所示之犯行，實無證據證明係被告所為，是被告就附表編
    號1 至4 所示之部分，均應符合刑法第62條前段自首之要件
    ，爰均依同法第62條前段減輕其刑。並先加而後減之。爰審
    酌被告正值壯年，不思循正當途徑取得財物，恣意竊取他人
    財物，殊不足取；惟考其犯後坦承犯行，態度尚佳，被竊取
    之財物價值，所竊取之物部分經被害人領回，及被害人丙○○○及乙○○○均於本院審理時表示願意原諒被告（本院卷
    第48頁第11行、第50頁第12 行） 等一切情狀，各量處如附
    表所示之刑，並定其應執行刑。至扣案之鐵撬1 支，非被告
    所有，業據被告供陳在卷（本院卷第51頁第3 行），爰不為
    沒收之諭知。
據上論斷，應依刑事訴訟法第273 條之1 第1 項、第299 條第1
項前段，刑法第321 條第1 項第1 款、第2 款、第3 款、第47條
第1 項、第62條、第51條第5 款，判決如主文。
本案經檢察官戊○○到庭執行職務。
中    華    民    國    97    年    7     月    23    日
                  刑事第十五庭  法  官  王碧瑩
以上正本證明與原本無異。
如不服本判決應於收受本判決後10日內向本院提出上訴書狀，並
應敘述具體理由，如未敘述上訴理由者，應於上訴期間屆滿後20
日內補提理由書狀於本院（均須按他造當事人之人數附繕本）「
切勿逕送上級法院」。
中    華    民    國    97    年    7     月    23    日
                                書記官  蔡語珊
附表：
┌─┬────┬──────┬───┬─────┬──────┬──────────────┐
│編│ 時  間 │ 地      點 │被害人│竊得或搶得│犯罪方式    │                            │
│號│        │            │      │之財物    ├──────┤      主            文      │
│  │        │            │      │          │所犯法條    │                            │
├─┼────┼──────┼───┼─────┼──────┼──────────────┤
│1 │97年6 月│高雄市鹽埕區│甲○○│現金新台幣│持鐵撬打開大│丁○○犯攜帶兇器夜間侵入住宅│
│  │9 日凌晨│大勇市場1 號│      │（下同）  │門門鎖後，夜│竊盜罪，累犯，處有期徒刑肆月│
│  │0 時許  │甲○○所經營│      │2,500元   │間侵入住宅內│。                          │
│  │        │之雜貨店兼住│      │          │行竊，竊取前│                            │
│  │        │宅          │      │          │欄財物。    │                            │
│  │        │            │      │          ├──────┤                            │
│  │        │            │      │          │刑法第321 條│                            │
│  │        │            │      │          │第1 項第1 款│                            │
│  │        │            │      │          │、第3 款。  │                            │
├─┼────┼──────┼───┼─────┼──────┼──────────────┤
│2 │97年6 月│同上        │同上  │現金600元 │持鐵撬打開大│丁○○犯攜帶兇器夜間侵入住宅│
│  │10日凌晨│            │      │          │門門鎖後，夜│竊盜罪，累犯，處有期徒刑肆月│
│  │0 時許  │            │      │          │間侵入住宅內│。                          │
│  │        │            │      │          │行竊，竊取前│                            │
│  │        │            │      │          │欄財物。    │                            │
│  │        │            │      │          ├──────┤                            │
│  │        │            │      │          │刑法第321 條│                            │
│  │        │            │      │          │第1 項第1 款│                            │
│  │        │            │      │          │、第3款 。  │                            │
├─┼────┼──────┼───┼─────┼──────┼──────────────┤
│3 │97年6 月│同上        │同上  │香菸5包   │持鐵撬打開大│丁○○犯攜帶兇器夜間侵入住宅│
│  │12日凌晨│            │      │          │門門鎖後，夜│竊盜罪，累犯，處有期徒刑肆月│
│  │0 時許  │            │      │          │間侵入住宅內│。                          │
│  │        │            │      │          │行竊，竊取前│                            │
│  │        │            │      │          │欄財物。    │                            │
│  │        │            │      │          ├──────┤                            │
│  │        │            │      │          │刑法第321 條│                            │
│  │        │            │      │          │第1 項第1 款│                            │
│  │        │            │      │          │、第3 款。  │                            │
├─┼────┼──────┼───┼─────┼──────┼──────────────┤
│4 │97年6 月│高雄市鹽埕區│劉黃秀│收銀機1 台│持鐵撬破壞大│丁○○犯攜帶兇器毀壞門扇夜間│
│  │13日凌晨│大勇市場10號│琴    │、現金1,50│門門鎖後，夜│侵入住宅竊盜罪，累犯，處有期│
│  │0 時許  │丙○○○所經│      │0 元、手錶│間侵入住宅內│徒刑肆月。                  │
│  │        │營之雜貨店兼│      │1 只、印章│行竊，竊取前│                            │
│  │        │住宅        │      │1 枚及健保│欄財物。    │                            │
│  │        │            │      │卡1 張    ├──────┤                            │
│  │        │            │      │          │刑法第321 條│                            │
│  │        │            │      │          │第1 項第1 款│                            │
│  │        │            │      │          │第2 款、第3 │                            │
│  │        │            │      │          │款。        │                            │
├─┼────┼──────┼───┼─────┼──────┼──────────────┤
│5 │97年6 月│高雄市鹽埕區│陳黃珠│現金500 元│持鐵撬破壞大│丁○○犯攜帶兇器毀壞門扇夜間│
│  │15日凌晨│大勇市場10號│美    │、香菸20包│門門鎖後，夜│侵入住宅竊盜罪，累犯，處有期│
│  │0 時許  │乙○○○所經│      │          │間侵入住宅內│徒刑柒月。                  │
│  │        │營之雜貨店兼│      │          │行竊，竊取前│                            │
│  │        │住宅        │      │          │欄財物。    │                            │
│  │        │            │      │          ├──────┤                            │
│  │        │            │      │          │刑法第321 條│                            │
│  │        │            │      │          │第1 項第1 款│                            │
│  │        │            │      │          │、第2 款、第│                            │
│  │        │            │      │          │3 款。      │                            │
└─┴────┴──────┴───┴─────┴──────┴──────────────┘
附錄法條：
刑法第321條第1項第2款、第3款。
犯竊盜罪而有左列情形之一者，處6 月以上、5 年以下有期徒刑
：
  一  於夜間侵入住宅或有人居住之建築物、船艦或隱匿其內而
      犯之者。
  二  毀越門扇、牆垣或其他安全設備而犯之者。
  三  攜帶兇器而犯之者。
  四  結夥三人以上而犯之者。
  五  乘火災、水災或其他災害之際而犯之者。
  六  在車站或埠頭而犯之者。
前項之未遂犯罰之。


司法院資訊處製作；財團法人民間司法改革基金會備份。
